臺灣板橋地方法院刑事判決             100年度訴字第1377號
公  訴  人  臺灣板橋地方法院檢察署檢察官
被      告  劉怡婷
上列被告因毒品危害防制條例案件，經檢察官提起公訴（100 年
度毒偵字第3403、3404號），經被告於準備程序中就起訴事實為
有罪之陳述，經告知簡式審判程序之旨，並聽取當事人之意見後
，經合議庭裁定由受命法官獨任行簡式審判程序，本院判決如下
：
    主    文
劉怡婷施用第一級毒品，處有期徒刑陸月，如易科罰金，以新臺
幣壹仟元折算壹日。扣案含海洛因殘渣之注射針筒參支均沒收銷
燬之，分裝杓壹支沒收。又施用第二級毒品，處有期徒刑參月，
如易科罰金，以新臺幣壹仟元折算壹日。應執行有期徒刑柒月，
如易科罰金，以新臺幣壹仟元折算壹日。扣案含海洛因殘渣之注
射針筒參支均沒收銷燬之，分裝杓壹支沒收。
    事    實
一、劉怡婷於民國96年間因施用毒品案件，經本院以96年度毒聲
    字第573 號裁定送觀察、勒戒後，認有繼續施用毒品之傾向
    ，再經本院以96年度毒聲字第995 號裁定令入戒治處所施以
    強制戒治，於97年3 月17日執行完畢，由臺灣板橋地方法院
    檢察署檢察官於97年3 月24日以97年度戒毒偵字第181 號不
    起訴處分確定。於98年間因施用毒品案件，經本院以100 年
    度訴緝字第63號判決判處有期徒刑6 月、3 月，應執行有期
    徒刑7 月確定（此部分尚未執行完畢）。詎仍不知警惕，基
    於施用第1 級毒品海洛因之犯意，於100 年5 月3 日凌晨，
    在新北市○○區○○路373 之2 號506 室，以注射方式施用
    海洛因1 次。另基於施用第2 級毒品甲基安非他命之犯意，
    於上開時、地，以燒烤方式施用第2 級毒品甲基安非他命1
    次。嗣於同日15時10分許，在上址為警查獲，並扣得含海洛
    因殘渣之注射針筒3 支，及其所有預備供其施用海洛因所用
    之分裝杓1 支。劉怡婷於有偵查權限之警員發覺其施用第1
    級毒品犯行前，主動向警方坦承施用第1 級毒品海洛因，並
    經其同意採集尿液送驗後呈毒品鴉片類（嗎啡、可待因）及
    安非他命類（安非他命、甲基安非他命）陽性反應，而查知
    上情。
二、案經新北市政府警察局新莊分局移送臺灣板橋地方法院檢察
    署檢察官偵查起訴。
    理    由
一、本件被告所犯係死刑、無期徒刑、最輕本刑為3 年以上有期
    徒刑以外之罪，其於準備程序中就被訴事實為有罪之陳述，
    經法官告知簡式審判程序之旨，並聽取公訴人、被告之意見
    後，依刑事訴訟法第273 條之1 第1 項規定，經本院合議庭
    裁定，由受命法官獨任進行簡式審判程序審理，核先敘明。
二、被告於警詢、檢察官偵查中及本院審理時坦承於前開時、地
    施用第1 級毒品海洛因；於本院審理時坦承於前開時、地施
    用第2 級毒品甲基安非他命等情不諱，又被告於100 年5 月
    3 日為警採集之尿液，經送臺灣檢驗科技股份有限公司檢驗
    結果，呈鴉片類（嗎啡、可待因）、安非他命類（安非他命
    、甲基安非他命）陽性反應一情，有新北市政府警察局新莊
    分局偵辦毒品案被移送者姓名及代碼對照表、臺灣檢驗科技
    股份有限公司濫用藥物檢驗報告各1 份在卷可佐，足認被告
    前開自白與事實相符，堪信為真。再被告於96年間因施用毒
    品案件，經本院以96年度毒聲字第573 號裁定送觀察、勒戒
    後，認有繼續施用毒品之傾向，再經本院以96年度毒聲字第
    995 號裁定令入戒治處所施以強制戒治，於97年3 月17日執
    行完畢，由臺灣板橋地方法院檢察署檢察官於97年3 月24日
    以97年度戒毒偵字第181 號不起訴處分確定一情，有臺灣高
    等法院被告前案紀錄表1 份在卷可憑，其於強制戒治執行完
    畢釋放後5 年內再犯本件毒品危害防制條例第10條第1 項、
    第2 項施用第1 級、第2 級毒品罪，核與同條例第23條第2
    項所定相符，自應依法訴追。本件事證明確，被告犯行洵堪
    認定，應依法論科。
三、按海洛因、甲基安非他命分為毒品危害防制條例第2 條第2
    項第1 款、第2 款所定之第1 級、第2 級毒品，是核被告所
    為，係犯毒品危害防制條例第10條第1 項之施用第1 級毒品
    罪、第2 項之施用第2 級毒品罪。被告因施用而持有第1級
    毒品海洛因、第2 級毒品甲基安非他命之低度行為，為施用
    行為所吸收，係不罰之前行為，不另論罪。被告所犯前開施
    用第1 、2 級毒品行為間，行為互殊、犯意各別，應予分論
    併罰，公訴意旨認被告係同時施用前開2 種毒品，係以一行
    為同時觸犯上開二罪，為想像競合犯，應依刑法第55條之規
    定，從重依施用第1 級毒品罪論處，容有未洽。再被告於警
    方未發覺其所犯本件施用第1 級毒品犯行前，即向警方自行
    陳述其施用第1 級毒品犯行，並接受裁判一節，有被告警詢
    筆錄在卷可參（見100 年度毒偵字第3403號偵查卷第5 頁）
    ，本件被告施用第1 級毒品犯行合於刑法第62條前段之自首
    要件，爰依法減輕其刑。爰審酌被告前因施用毒品案件，經
    觀察、勒戒及強制戒治併論罪科刑，仍未能戒除施用毒品惡
    習，再犯本件施用毒品犯行，顯見其意志不堅，委無足取，
    併衡其犯罪動機、目的、所犯施用毒品犯行究為自戕行為，
    及被告犯罪後坦承犯行，態度尚可，檢察官雖就本次被告犯
    行分別求處有期徒刑7 月、3 月，然考量被告前因施用第1
    、2 級毒品分別經本院判處有期徒刑6 月、3 月，而檢察官
    就被告自首之施用第1 級毒品犯行求處有期徒刑7 月，較前
    次刑期較重，然就被告未自首之施用第2 級毒品部分求處與
    前次相同刑度有期徒刑3 月，稍有失衡等情狀，分別量處如
    主文所示之刑，並定其應執行之刑，及依刑法第41條第1 項
    、第8 項諭知易科罰金之折算標準。扣案含海洛因殘渣之注
    射針筒3 支，因有海洛因黏附其上無法析離，且為被告施用
    海洛因所用之物一情，業經被告供承在卷，不問屬於被告所
    有與否，應依毒品危害防制條例第18條第1 項前段，於被告
    施用第1 級毒品犯行主文後諭知沒收銷燬之。另扣案分裝杓
    1 支，亦為被告所有，預備供被告施用海洛因所用之物，亦
    據被告於本院審理時供陳明確，應依刑法第38條第1 項第2
    款規定，於被告施用第1 級毒品犯行主文後諭知沒收。至起
    訴書所載其餘扣案注射針筒1 支、安非他命吸食器1 組、海
    洛因2 包（驗餘淨重共0.179 公克），被告否認為其所有，
    且依扣押物品目錄表所載，該等物品為同時為警查獲之王文
    達所有，故前開物品與被告本件犯行無涉，爰不就此為沒收
    或沒收銷燬之諭知，附此敘明。
據上論斷，應依刑事訴訟法第273 條之1 第1 項、第299 條第1
項前段，毒品危害防制條例第10條第1 項、第2 項、第18條第1
項前段，刑法第11條前段、第62條前段、第51條第5 款、第41條
第1 項前段、第8 項，判決如主文。
本案經檢察官林修平到庭執行職務。
中    華    民    國   100    年    7     月    12    日
                        刑事第十一庭法  官  何燕蓉
如不服本判決，應於判決送達後10日內敘明上訴理由，向本院提
出上訴狀（應附繕本），上訴於臺灣高等法院。
上列正本證明與原本無異。
                                    書記官  王元佑
中    華    民    國   100    年    7     月    18    日